臺灣嘉義地方法院刑事判決
110年度訴字第389號
                                      110年度訴字第429號
公  訴  人  臺灣嘉義地方檢察署檢察官
被      告  蕭允棟





指定辯護人  本院公設辯護人張家慶  
上列被告因違反毒品危害防制條例案件，經檢察官提起公訴（11
0年度偵字第1917、3027、3331、6157號）及移送併辦（110年度
偵字第4492號），本院合併審理，並合併判決如下：
    主  文
甲○○犯如附表一所示之罪，各處如附表一所示之刑及宣告如附表
一所示之沒收。
    事  實
一、甲○○明知甲基安非他命係毒品危害防制條例列管之第二級毒
    品，依法不得販賣，竟基於販賣第二級毒品甲基安非他命以
    營利之犯意，先後於如附表一編號1-9所示時間、地點，以
    各該編號所示價格，販賣各該編號所示數量之甲基安非他命
    給各該編號所示之購毒者即許東茂、黃愉婷（各次販賣之時
    間、地點、對象、價格及數量，各詳如附表一編號1-9所示
    ）。嗣經偵查機關依法執行通訊監察，並於民國110年2月8
    日12時18分許，經甲○○同意搜索後在嘉義市○區○○○路000號
    全國汽車旅館302號房搜索，當場扣得甲○○所有如附表二編
    號7-14所示之物，及經偵查機關於110年3月17日6時45分許
    ，持本院110年度聲搜字第189號搜索票前往甲○○位在嘉義市
    ○區○○路000巷00號之住所搜索，當場扣得甲○○所有如附表二
    編號1-6所示之物，始循線查悉上情。
二、案經嘉義縣警察局、嘉義市政府警察局移送及嘉義市政府警
    察局第二分局報告臺灣嘉義地方檢察署(下稱嘉義地檢署)檢
    察官偵查起訴及移送併辦。
    理  由
一、關於證據能力之認定：
  ㈠按被告以外之人於審判外之言詞或書面陳述，除法律有規定
    者外，不得作為證據，刑事訴訟法第159條第1項固定有明文
    。惟被告以外之人於審判外之陳述，雖不符同法第159條之1
    至第159條之4之規定，而經當事人於審判程序同意作為證據
    ，法院審酌該言詞陳述或書面陳述作成時之情況，認為適當
    者，亦得為證據；又當事人、代理人或辯護人於法院調查證
    據時，知有第159條第1項不得為證據之情形，而未於言詞辯
    論終結前聲明異議者，視為有前項之同意，同法第159條之5
    第1項、第2項亦有明定。本判決下列所引用被告以外之人於
    審判外之陳述，經本院提示後，檢察官、被告及其辯護人均
    同意作為證據(訴字389號卷第170-172頁、訴字429號卷第14
    0-141頁)，亦未於言詞辯論終結前聲明異議，本院審酌該等
    供述證據作成時之情況，尚難認有何違法取證或其他瑕疵，
    且與待證事實具有關連性，認為以之作為證據應屬適當，自
    均有證據能力。
  ㈡本判決所引用之其餘非供述證據，並無證據證明係公務員違
    背法定程序所取得，亦無顯有不可信之情況，且經本院於審
    理期日提示予被告辨識而為合法調查，亦均得作為本判決之
    證據。　　
二、認定犯罪事實之證據及理由：
  ㈠上揭犯罪事實，業經被告於警詢、偵訊、本院訊問、準備程
    序及審理時均坦承不諱（嘉義市政府警察局嘉市警刑大偵一
    字第1101802518號警卷【下稱02518號警卷】第6-9頁、嘉義
    市政府警察局第二分局嘉市警二偵字第1100701216號警卷【
    下稱01216號警卷】第2-5頁、嘉義縣警察局嘉縣警刑偵二字
    第1100029056號警卷【下稱29056號警卷】第5-7頁、嘉義地
    檢署110年度偵字第3027號偵查卷【下稱偵字3027號卷】第4
    0-41、91-92頁；嘉義地檢署110年度偵字第4492號偵查卷【
    下稱偵字4492號卷】第47-49頁、嘉義地檢署110年度偵字第
    1917號偵查卷【下稱偵字1917號卷】第119-120、163-164頁
    、訴字389號卷第91-95、258頁、訴字429號卷第83-87、139
    、164頁、聲羈字18號卷第18-20、23、25頁)，核與證人黃
    愉婷、許東茂於警詢、偵訊之證述相符(02518號警卷第12-1
    5頁、29056號警卷第12-15、18頁、偵字1917號卷第93-94頁
    、偵字3027號卷第66頁、偵字4492號卷第239-241頁)，此外
    ，並有下列證據為憑：
　⒈附表一編號1-4即販賣第二級毒品予許東茂部分：有通訊監察
    譯文、指認犯罪嫌疑人紀錄表、新加坡商星圓通訊股份有限
    公司台灣分公司函、自願受搜索同意書、搜索扣押筆錄、扣
    押物品目錄表、扣押物品收據各1份、本院通訊監察書暨電
    話附表3份、扣押物品照片12張附卷供參(29056號警卷第29-
    31、35-40、52-53、55-56、58-61頁、偵字1917號卷第37-4
    5、57-61頁)。
　⒉附表一編號5-9即販賣第二級毒品予黃愉婷部分：有本院110
    年聲搜字189號搜索票、搜索扣押筆錄、扣押物品目錄表、
    扣押物品收據、指認犯罪嫌疑人紀錄表、全國汽車旅館登錄
    資料各1份、指認被告相片3張、監視器錄影畫面翻拍照片6
    張、現場及扣押物品照片12張附卷供參(02518號警卷第18-2
    9、37-40、53-58頁、偵字3027號卷第79-81頁)；且扣案疑
    似甲基安非他命之毒品，經送衛生福利部草屯療養院鑑定，
    鑑定結果檢出第二級毒品甲基安非他命，有衛生福利部草屯
    療養院110年3月26日草療鑑字第1100300397號鑑驗書(偵字3
    027號卷第75頁)。
　㈡查販賣毒品之行為，本無一定之公定價格，且毒品可任意分
    裝或增減其分量，其各次買賣之價格，或隨供需雙方之資力
    、關係之深淺、需求之數量、貨源之充裕與否、販賣者對於
    資金之需求殷切與否，以及政府之查緝態度，進而為各種不
    同之風險評估，而為機動性調整，非一成不變；販賣者從各
    種「價差」、「量差」或「純度」謀取利潤方式，或有差異
    ，然其所圖利益之非法販賣行為目的，則屬相同，並無二致
    。又毒品之非法交易，向為政府查禁森嚴且重罰不寬貸，衡
    諸常情，苟無利可圖，應無甘冒被查緝嚴懲之危險，是必有
    從中牟利之意圖及事實，應屬符合論理法則且不悖於社會通
    常經驗之合理判斷。本案雖無直接證據得認定被告原先取得
    用以販售予許東茂、黃愉婷之第二級毒品甲基安非他命之確
    定價格，然揆諸上開說明，被告販賣第二級毒品甲基安非他
    命予許東茂、黃愉婷，應有差價利益；參以被告供稱：賣給
    黃愉婷是賺走路工（01216號警卷第4頁），賣給許東茂就是
    賺到吃的，從中賺取吸食之量差(聲羈字18號卷第20、25頁)
    ，於本院審理時，再度供稱其賣1,000、2,000元，獲利幾百
    元等語(訴字429號卷第173頁)，可見被告因上開販賣第二級
    毒品甲基安非他命之行為而可獲得利益，則被告具有販賣營
    利之意圖，應堪認定。　
　㈢綜上，本件被告之自白與事實相符，堪以信採。
三、論罪科刑：
  ㈠論罪部分：
　⒈核被告所為，均係犯毒品危害防制條例第4條第2項之販賣第
    二級毒品罪。被告因販賣而持有第二級毒品甲基安非他命之
    低度行為，分別為其販賣毒品之高度行為所吸收，不另論罪
    。
　⒉被告所犯附表一編號1-9之9次販賣第二級毒品罪，犯意各別
    ，行為互殊，應予分論併罰。
　㈡移送併辦意旨另認：被告就附表一編號9之犯行，係與乙○共
    同基於販賣第二級毒品甲基安非他命犯意所為；查：
　⒈移送併辦意旨認定被告就附表一編號9之犯行，係與乙○共同
    基於販賣第二級毒品甲基安非他命犯意所為，係以被告於警
    詢及偵查中之自白、證人黃愉婷之證述、同案被告乙○之供
    述為主要依據；然被告否認就該次犯行係與乙○共同所為(訴
    字389號卷第168頁)，並辯以：乙○拿毒品給其，是其上手，
    其賣毒品給何人不會先向乙○報告，不會經過乙○同意或由乙
    ○告知要賣給何人等語（訴字389號卷第258頁）；而據證人
    乙○於警詢時證述：黃愉婷於110年3月10日6時0分在其租賃
    處以新臺幣(下同)1,000元代價向被告購得1小包安非他命時
    其在場，毒品是其提供等語（03617號警卷第4頁），然乙○
    縱於被告為附表一編號9之販賣行為時在場，及提供該次販
    賣之毒品，惟此與乙○與被告有共同販賣第二級毒品之犯意
    聯絡，仍有區別；參以依乙○於偵訊時供述：被告跟其拿毒
    品沒有給錢，他自己拿去賣，其不認識被告賣的對象，幾乎
    不認識，黃愉婷購買毒品是她與被告之交易關係，其放安非
    他命在黃愉婷家中桌上，被告不知如何與黃愉婷講，講好了
    ，被告再拿給黃愉婷，被告要賣多少錢都是他的問題，與其
    沒有關係，被告賣毒品的對象不是其指示交易的對象，是被
    告自己的客人等語（偵字4492號卷第153、155、205、207、
    209頁），是乙○業已明確否認與被告共同販賣第二級毒品予
    黃愉婷；復參證人黃愉婷於110年12月14日偵訊時證述：直
    到今天才知道自稱臺南的醫生就是乙○等語（偵字4492號卷
    第240頁），其距附表一編號9犯行之時間已9個月，則黃愉
    婷是否知悉該次犯行為被告與乙○共同所為，足堪存疑；加
    以證人黃愉婷證述：其毒品來源其實是被告比較多，乙○是
    後面才來，其需要毒品時會打給被告，乙○比較少接電話，
    乙○在販賣毒品，乙○把毒品交給被告去賣，被告再把毒品賣
    給下手，乙○很兇，交毒品給被告去賣，被告就去賣，乙○就
    去休息，其不太清楚等語（偵字4492號卷第240頁），以此
    ，證人黃愉婷就附表一編號9犯行是否為被告與乙○共同所為
    ，並不知悉，自非可以其證述乙○把毒品交給被告賣給下手
    ，推斷附表一編號9之犯行係被告與乙○共同所為；此外，復
    無其他證據為證，則移送併辦意旨認定被告就附表一編號9
    販賣第二級毒品之犯行係與乙○共同所為，即不可採。
　⒉按法院對同一被告之同一犯罪事實，實體法上祇有一個刑罰
    權，如再受重複裁判，有違一事不再理之原則。故檢察官於
    法院審理中，發現與已起訴事實屬同一案件之其他犯罪，僅
    得以移送併辦方式處理，不得重行或追加起訴；而所謂同一
    案件，係指被告相同，犯罪事實亦相同者，包括事實上一罪
    ，及法律上一罪之實質上一罪（如接續犯、繼續犯、集合犯
    、結合犯、吸收犯、加重結果犯等屬之），及裁判上一罪（
    如想像競合犯）方屬當之(最高法院111年度台上字第1875號
    判決意旨參照)。又按刑事訴訟法第300條規定：科刑或免刑
    之判決，得就起訴之犯罪事實，變更檢察官所引應適用之法
    條；此所謂變更法條，係指罪名之變更而言。而共同正犯與
    幫助犯，僅係犯罪型態與得否減刑有所差異，其適用之基本
    法條及所犯罪名並無不同，僅行為態樣有正犯、從犯之分，
    自毋庸引用上開規定變更檢察官起訴之法條。無論係共同正
    犯或幫助犯，其罪名既未變更，當然不生有無違反刑事訴訟
    法第95條第1項第1款應再告知變更後罪名之問題(最高法院1
    08年度台上字第4351號判決意旨參照)。本件移送併辦意旨
    認定被告就附表一編號9之犯行係與乙○共同為之，雖不為本
    院所採，然被告就附表一編號9之單獨販賣第二級毒品犯行
    ，既為本院所認定，移送併辦意旨書與起訴書(即嘉義地檢
    署110年度偵字第3027、3331號起訴書犯罪事實㈣)所載之犯
    罪事實，為同一案件，僅為犯罪型態有所差異，尚不影響被
    告該次犯罪事實之成立，無變更法條之適用，亦不生退回併
    辦問題，附此說明。
　㈢科刑部分：
　⒈累犯不予加重之說明：按司法院釋字第775號解釋，依解釋文
    及理由之意旨，係指構成累犯者，不分情節，一律加重最低
    本刑，於不符合刑法第59條所定要件之情形下，致生行為人
    所受之刑罰超過其所應負擔罪責之個案，不符罪刑相當原則
    、比例原則。於此範圍內，在修正累犯規定前，為避免發生
    上述罪刑不相當之情形，法院就該個案應裁量是否加重最低
    本刑；依此，該解釋係指個案量處最低法定刑，又無適用刑
    法第59條減輕規定之情形，法院應依此解釋意旨裁量不予加
    重最低本刑(最高法院108年度台上字第338號、108年度台上
    字第3526號、108年度台上字第3123號判決意旨參照)。被告
    前因不能安全駕駛致交通危險案件，經本院以108年度嘉交
    簡字第167號判決判處有期徒刑3月確定，於108年8月12日易
    科罰金執行完畢，有臺灣高等法院被告前案紀錄表1份在卷
    可參，且為被告及辯護人所不爭執(訴字389號卷第13-25、1
    72-173頁)，其於5年內故意再犯本件有期徒刑以上之罪，固
    合於累犯規定之要件。然審酌被告所犯不能安全駕駛致交通
    危險之前案，與本案販賣第二級毒品犯行，犯罪性質、行為
    方式及社會危害程度，有相當差別，而前案所犯案件執行完
    畢時間，距離本案犯罪時間1年餘，縱其再犯本案犯行，尚
    難認有特別之惡性或對刑罰反應力薄弱之情形，經衡酌各項
    量刑事由後，認被告於本案所犯罪名之法定刑度範圍內，應
    已足以充分評價其所應負擔之罪責，尚無依刑法第47條第1
    項規定加重其刑之必要。
　⒉關於毒品危害防制條例第17條第1項規定之說明：犯第4條至
    第8條、第10條或第11條之罪，供出毒品來源，因而查獲其
    他正犯或共犯者，減輕或免除其刑，毒品危害防制條例第17
    條第1項定有明文。所謂「供出毒品來源，因而查獲」，係
    指被告翔實供出毒品來源之具體事證，因而使有偵查（或調
    查）犯罪職權之公務員知悉而對之發動偵查（或調查），並
    因而查獲者而言。而所謂「查獲」，除指查獲該其他正犯或
    共犯外，並兼及被告所指其毒品來源其事。另所稱「毒品來
    源」，係指被告持有供己犯同條項所列各罪之毒品來源之謂
    ，是倘犯販賣毒品罪，自須供出本案所販賣毒品之來源，所
    謂「供出毒品來源，因而查獲」，必以被告所稱其本案所販
    賣之毒品來源與嗣後查獲之其他正犯或共犯間具有關聯性（
    最高法院110年度台上字第2400號判決意旨參照）。查：
　⑴被告於110年3月17日警詢時供稱：其毒品來源是綽號「小羅
    」提供，其賣給黃愉婷之毒品是向「小羅」男子拿得後販賣
    (02518號警卷第3、6頁)；嗣於110年4月13日警詢時，經警
    提示相片而指認：認識相片中之男子，該男子就是第1次筆
    錄所稱之藥頭「小羅」（乙○）（嘉義市政府警察局嘉市警
    刑大偵一字第1101803617警卷第21頁【下稱03617號警卷】
    ）；經檢察官偵查後，以乙○於①110年3月7日16時40分許指
    示被告販賣第二級毒品予姓名年籍不詳之成年男子、②110年
    3月7日18時30分許指示被告販賣第二級毒品予姓名年籍不詳
    之成年女子、③110年3月8日18時52分許至同日22時許指示被
    告分3次販賣第二級毒品予姓名年籍不詳之成年男子、④110
    年3月10日6時指示被告販賣第二級毒品予黃愉婷，向本院提
    起公訴，此有嘉義地檢署110年度偵字第4492號起訴書1份存
    卷可參（訴字389號卷第229-232頁，惟前揭①②③之販賣第二
    級毒品犯行後經檢察官撤回起訴），而被告就附表一編號9
    販賣甲基安非他命予黃愉婷之時間，經核在乙○上開販賣甲
    基安非他命行為之後，且與附表一編號9之時間緊密相連，
    堪認被告此部分之犯行業已供出其所販賣之甲基安非他命來
    源並因而查獲，爰依前開規定，就被告所犯如附表一編號9
    所示犯行，減輕其刑。
　⑵又被告雖於審理時供稱：本案110年2月28日及110年3月17日
    扣案之毒品均係110年2月27日購入，與110年3月10日購入之
    毒品係同一批等語，然附表一所示9次販賣第二級毒品之犯
    行，僅編號8、9為110年2月27日之後所為，其餘部分既係在
    被告所供述前揭購入行為之前所販賣，自與被告所述110年2
    月27日購入毒品之行為無涉；而乙○所涉販賣第二級毒品，
    僅110年3月10日6時之犯行經檢察官提起公訴，至被告所供
    述110年2月27日購入第二級毒品之事實，未經檢察官對乙○
    提起公訴，難認就附表一編號8之犯行，確因被告之供述而
    查獲毒品來源，以此，本件除附表一編號9之犯行外，其餘
    附表一編號1-8之犯行均無從依毒品危害防制條例第17條第1
    項規定減輕或免除其刑。
　⒊毒品危害防制條例第17條第2項減刑規定之適用：犯毒品危害
    防制條例第4條至第8條之罪於偵查及歷次審判中均自白者，
    減輕其刑，毒品危害防制條例第17條第2項定有明文。被告
    就本案販賣第二級毒品之犯行，於偵訊及本院審理時均已自
    白，業如前述，均應依上揭規定減輕其刑，其中附表一編號
    9之犯行並與毒品危害防制條例第17條第1項之減刑規定遞減
    之。 
  ⒋爰以行為人之責任為基礎，審酌被告無視政府杜絕毒品犯罪
    之禁令，販賣第二級毒品甲基安非他命予他人藉以牟利，危
    害社會治安及國民健康，助長國內施用毒品歪風，所為應予
    非難；惟念被告犯後坦承犯行，復兼衡其販賣毒品之對象、
    次數、所獲之利益，併衡以被告於本院審理時自陳其為高職
    肄業之智識程度、離婚、有4名未成年子女，現因案於法務
    部矯正署嘉義監獄鹿草分監執行中、入監前與母親、姊姊、
    大女兒同住、從事油漆工作、收入不固定、經濟狀況勉持之
    家庭生活狀況（訴字389號卷第263頁），暨其犯罪目的、手
    段等一切情狀，分別量處如附表一編號1-9所示之刑。　
　⒌按數罪併罰之案件，如能俟被告所犯數罪全部確定後，於執
    行時，始由該案犯罪事實最後判決之法院所對應之檢察署檢
    察官，聲請該法院裁定之，無庸於每一個案判決時定其應執
    行刑，則依此所為之定刑，不但能保障被告（受刑人）之聽
    審權，符合正當法律程序，更可提升刑罰之可預測性，減少
    不必要之重複裁判，避免違反一事不再理原則情事之發生（
    最高法院110年度台抗大字第489號裁定意旨參照）；被告所
    犯本案各罪雖為數罪併罰之案件，然被告除本案之外，尚有
    另案經法院判處徒刑，有臺灣高等法院被告前案紀錄表1份
    在卷可稽（訴字389號卷第13-25頁），是被告有數罪併罰之
    另案而有與本案合併定應執行刑之可能，參酌上開最高法院
    裁定意旨，爰不於就本案各罪合併定應執行刑。
四、沒收部分：
　㈠扣案如附表二編號1-2所示甲基安非他命2包（含包裝袋2個）
    ，經送鑑驗結果，檢出第二級毒品甲基安非他命成分，有衛
    生福利部草屯療養院鑑驗書1份附卷可稽（偵字3027號卷第7
    5頁），然被告自陳上開毒品是自己吸食用的，並非本案販
    賣所剩餘之物等語（02518號警卷第3頁、訴字389號卷第169
    頁），核與被告本案犯行無關，爰不隨同被告所犯之罪，宣
    告沒收，由檢察官另為適法之處理。
　㈡扣案如附表二編號7-10所示甲基安非他命4包（含包裝袋4個
    ），為被告販賣許東茂剩餘之第二級毒品，此經被告於本院
    準備程序時供承明確（訴字429號卷第140頁），核屬本案查
    獲之第二級毒品，應依毒品危害防制條例第18條第1項前段
    之規定，在被告如附表一編號4所示最後1次販賣第二級毒品
    予許東茂之犯行之主文下，宣告沒收銷燬之。
　㈢按犯第4條至第9條、第12條、第13條或第14條第1項、第2項
    之罪者，其供犯罪所用之物，不問屬於犯罪行為人與否，均
    沒收之；毒品危害防制條例第19條第1項定有明文。又供犯
    罪所用、犯罪預備之物或犯罪所生之物，屬於犯罪行為人者
    ，得沒收之；前項之物屬於犯罪行為人以外之自然人、法人
    或非法人團體，而無正當理由提供或取得者，得沒收之；前
    2項之沒收，於全部或一部不能沒收或不宜執行沒收時，追
    徵其價額；刑法第38條第2項前段、第3項前段、第4項亦有
    明定。經查：
　⒈扣案之如附表二編號6之Realme手機1支（門號0000000000號
    ），係供被告與許東茂、黃愉婷聯絡所用之物，業經被告供
    陳在卷（02518號警卷第3頁、訴字389號卷第169頁、訴字42
    9號卷第139頁）；被告嗣後雖改口稱該電話為用來與許東茂
    聯絡販毒(訴字429號卷第139頁)，然被告初始於警詢、本院
    準備程序均坦承上情，所述應有所本，顯非信口所言，是其
    似後改稱未以該手機及門號與許東茂聯繫，顯不可信；以此
    ，附表二編號6之Realme手機1支（門號0000000000號）為被
    告用以與許東茂、黃愉婷聯絡販毒所用之物，不問屬於犯罪
    行為人與否，自應依前揭規定宣告沒收之。　
　⒉未扣案之如附表二編號14之OPPO手機1支（門號0000000000號
    ，IMEI：000000000000000、000000000000000，原已扣案，
    嗣後發還被告），被告初始供述未用來與許東茂聯繫(訴字4
    29號卷第140頁)，嗣坦承有以該手機與黃愉婷聯繫販毒之用
    ，且於附表一編號1、2之犯行與許東茂聯絡（訴字429號卷
    第173、175頁）；另未扣案如附表二編號15之手機門號(000
    0000000號)，係供被告於附表一編號3、4之犯行與許東茂聯
    絡，亦經被告供陳在卷（訴字429號卷第169、175頁），且
    有通訊監察譯文可憑(29056號警卷第35-40頁)，而被告供承
    上開門號與0000000000號門號之手機為同1支手機(訴字429
    號卷第173頁)，上開手機及2門號未扣案，然亦無證據證明
    業已滅失，應依毒品危害防制條例第19條第1項之規定宣告
    沒收，並依刑法第38條第4項規定，諭知於全部或一部不能
    沒收或不宜執行沒收時，追徵其價額。　
　⒊扣案如附表二編號4之電子磅秤1台、編號5之夾鏈袋9包，被
    告於本案所涉販賣第二級毒品予黃愉婷案件中自承用以分裝
    販賣(訴字389號卷第169頁)；另扣案如附表二編號12之電子
    磅秤1台、編號13之夾鏈袋1包，被告於本案所涉販賣第二級
    毒品予許東茂案件中自承用以分裝自己吸食及販賣(訴字429
    號卷第140頁)，是上開物品核均屬供被告犯本案犯罪所用之
    物，爰依毒品危害防制條例第19條第1項之規定，宣告沒收
    。
　㈣被告如附表一編號1-9所示各次販賣甲基安非他命予黃愉婷、
    許東茂而取得之價金，核屬被告之犯罪所得，均未經扣案，
    爰依刑法第38條之1第1項前段、第3項之規定諭知沒收，併
    諭知於全部或一部不能沒收或不宜執行沒收時，追徵其價額
    。
　㈤另本件為警扣得之附表二編號3吸食器1組、編號11吸食器2組
    ，被告供述為其自己吸食毒品之用(訴字389號卷第169頁、
    訴字429號卷第140頁)，核與本案無關，爰均不另為沒收之
    諭知。　
據上論斷，應依刑事訴訟法第299條第1項前段，毒品危害防制條
例第4條第2項、第17條第1項、第2項、第18條第1項前段、第19
條第1項，刑法第11條、第70條、第38條第4項、第38條之1第1項
前段、第3項，判決如主文。
本案經檢察官葉美菁、吳心嵐提起公訴、檢察官林俊良移送併辦
，檢察官徐鈺婷到庭執行職務。
中　　華　　民　　國　　111 　年　　10　　月　　6 　　日
            刑事第一庭   審判長  法　官   王慧娟
                                 法  官   余珈瑢
                                 法  官   林富郎
以上正本證明與原本無異。
如不服本判決應於收受本判決後20日內向本院提出上訴書狀，並
應敘述具體理由。其未敘述上訴理由者，應於上訴期間屆滿後20
日內向本院補提理由書狀（均須按他造當事人之人數附繕本）「
切勿逕送上級法院」。 
中　　華　　民　　國　　111 　年　　10　　月　　6 　　日
　　　　　　　　　　　　　　　 　書記官　 陳雪鈴　　　
附錄本案論罪科刑法條全文：
毒品危害防制條例第4條第2項
製造、運輸、販賣第二級毒品者，處無期徒刑或10年以上有期徒
刑，得併科新臺幣1千5百萬元以下罰金。

附表一：
編號 販賣人 買受人 交易時間 交易地點 交易甲基安非他命之數量或金額（新臺幣） 主文 1 甲○○ 許東茂 109年9月13日13時許 嘉義市○○街000號旁停車場 1包、500元 甲○○販賣第二級毒品，處有期徒刑伍年參月。 扣案如附表二編號6之行動電話壹支(含門號0000000000號)、編號12之電子磅秤壹台、編號13之夾鏈袋壹包，均沒收之。 未扣案如附表二編號14之行動電話壹支(含門號0000000000號)、犯罪所得新臺幣伍佰元，均沒收之，於全部或一部不能沒收或不宜執行沒收時，追徵其價額。 2 甲○○ 許東茂 109年9月16日13時許 嘉義市○區○○路000巷00號（甲○○住處） 1包、500元 甲○○販賣第二級毒品，處有期徒刑伍年參月。 扣案如附表二編號6之行動電話壹支(含門號0000000000號)、編號12之電子磅秤壹台、編號13之夾鏈袋壹包，均沒收之。 未扣案如附表二編號14之行動電話壹支(含門號0000000000號)、犯罪所得新臺幣伍佰元，均沒收之，於全部或一部不能沒收或不宜執行沒收時，追徵其價額。 3 甲○○ 許東茂 109年11月26日10時40分許 嘉義市○○街000號旁停車場 1包、500元 甲○○販賣第二級毒品，處有期徒刑伍年參月。 扣案如附表二編號6之行動電話壹支(含門號0000000000號)、編號12之電子磅秤壹台、編號13之夾鏈袋壹包，均沒收之。 未扣案如附表二編號14之行動電話壹支(不含門號0000000000號)、編號15之行動電話門號(0000000000號)、犯罪所得新臺幣伍佰元，均沒收之，於全部或一部不能沒收或不宜執行沒收時，追徵其價額。 4 甲○○ 許東茂 109年12月14日10時許 嘉義縣○○鄉○○村○○○000號「中油加油站」對面 1包、500元 甲○○販賣第二級毒品，處有期徒刑伍年參月。 扣案如附表二編號7-10之甲基安非他命肆包，均沒收銷燬之。 扣案如附表二編號6之行動電話壹支(含門號0000000000號)、編號12之電子磅秤壹台、編號13之夾鏈袋壹包，均沒收之。 未扣案如附表二編號14之行動電話壹支(不含門號0000000000號)、編號15之行動電話門號(0000000000號)、犯罪所得新臺幣伍佰元，均沒收之，於全部或一部不能沒收或不宜執行沒收時，追徵其價額。 5 甲○○ 黃愉婷 110年2月7日18時30分許 嘉義市○區○○○路000號之全國汽車旅館138室 1包、1,000元 甲○○販賣第二級毒品，處有期徒刑伍年肆月。 扣案如附表二編號4之電子磅秤壹台、編號5之夾鏈袋玖包、編號6之行動電話壹支(含門號0000000000號)，均沒收之。 未扣案如附表二編號14之行動電話壹支(含門號0000000000號)、犯罪所得新臺幣壹仟元，均沒收之，於全部或一部不能沒收或不宜執行沒收時，追徵其價額。 6 甲○○ 黃愉婷 110年2月10日6時許 嘉義市○區○○街000巷0弄00號 1包、1,000元 甲○○販賣第二級毒品，處有期徒刑伍年肆月。 扣案如附表二編號4之電子磅秤壹台、編號5之夾鏈袋玖包、編號6之行動電話壹支(含門號0000000000號)，均沒收之。 未扣案如附表二編號14之行動電話壹支(含門號0000000000號)、犯罪所得新臺幣壹仟元，均沒收之，於全部或一部不能沒收或不宜執行沒收時，追徵其價額。 7 甲○○ 黃愉婷 110年2月20日19時許 同上 1包、1,000元 甲○○販賣第二級毒品，處有期徒刑伍年肆月。 扣案如附表二編號4之電子磅秤壹台、編號5之夾鏈袋玖包、編號6之行動電話壹支(含門號0000000000號)，均沒收之。 未扣案如附表二編號14之行動電話壹支(含門號0000000000號)、犯罪所得新臺幣壹仟元，均沒收之，於全部或一部不能沒收或不宜執行沒收時，追徵其價額。 8 甲○○ 黃愉婷 110年3月1日6時許 同上 1包、1,000元 甲○○販賣第二級毒品，處有期徒刑伍年肆月。 扣案如附表二編號4之電子磅秤壹台、編號5之夾鏈袋玖包、編號6之行動電話壹支(含門號0000000000號)，均沒收之。 未扣案如附表二編號14之行動電話壹支(含門號0000000000號)、犯罪所得新臺幣壹仟元，均沒收之，於全部或一部不能沒收或不宜執行沒收時，追徵其價額。 9 甲○○ 黃愉婷 110年3月10日6時許 同上 1包、1,000元 甲○○販賣第二級毒品，處有期徒刑貳年捌月。 扣案如附表二編號4之電子磅秤壹台、編號5之夾鏈袋玖包、編號6之行動電話壹支(含門號0000000000號)，均沒收之。 未扣案如附表二編號14之行動電話壹支(含門號0000000000號)、犯罪所得新臺幣壹仟元，均沒收之，於全部或一部不能沒收或不宜執行沒收時，追徵其價額。 

附表二
編號 物品名稱 1 甲基安非他命1包(毛重0.21公克殘渣袋) 2 甲基安非他命1包(毛重0.18公克殘渣袋) 3 吸食器1組 4 電子磅秤1台 5 夾鏈袋9包 6 行動電話1支(廠牌：Realme、門號：0000000000、IMEI：000000000000000) 7 甲基安非他命1包(毛重1.6公克) 8 甲基安非他命1包(毛重0.3公克) 9 甲基安非他命1包(毛重0.4公克) 10 甲基安非他命1包(毛重0.2公克) 11 吸食器2組 12 電子磅秤1台 13 夾鏈袋1包 14 行動電話1支(廠牌：OPPO、門號：0000000000、IMEI：000000000000000、000000000000000) 15 行動電話門號(0000000000號)